【裁判字號】    90,交易緝,3
【裁判日期】    900621
【裁判案由】    過失傷害
【裁判全文】
臺灣高雄地方法院刑事判決                        九十年度交易緝字第三號
    公  訴  人  臺灣高雄地方法院檢察署檢察官
    被      告  甲○○
右列被告因過失傷害案件，經檢察官提起公訴（八十九年度偵字第一六○四三號），
本院判決如左：
    主  文
甲○○無罪。
    理  由
一、公訴意旨略以：被告甲○○於民國八十九年六月五日下午四時許，駕駛自用小客
    車，沿高雄縣鳳山市○○路重劃區○道路，由中崙往五甲方向行駛，途經道路之
    交岔路口，理應注意車輛行駛時，駕駛人應注意車前狀況‧‧‧。隨時採取必要
    之安全措施。而依當時情形，又無不能注意之情事，竟疏於注意，遂於通過上開
    交岔路口時，末減速慢行，適丙○○○騎乘ＺＦＨ－八七三號輕機車，由中崙往
    五甲行駛至路口，因閃避不及，甲○○所駕小客車之車頭撞及丙○○○機車之右
    側，致丙○○○人車倒地後，受有右撓骨遠端骨折、左大拇趾遠端拍骨骨折等傷
    害等語。
二、公訴人認被告涉犯有前揭過失傷害之罪嫌，無非係以告訴人丙○○○之指訴，並
    有道路交通事故調查報告表及診斷證明書各一紙，資為論罪依據。被告雖未於警
    、偵訊到庭應訊，惟於本院審理中到庭否認係其駕車肇事，辯稱：當時係由伊父
    乙○○所駕駛伊所有之車牌號碼ＸＺ－五五五二號自用客貨車，伊當時係坐在駕
    駛座副座，發生交通事故後，係由伊送告訴人至醫院就診，告訴人應知悉係伊父
    所駕車，因發生事故後，伊父尚下車質問告訴人如何騎車等語。經查：
  (一)按犯罪事實應依證據認定之，無證據不得推定其犯罪事實；不能證明被告犯罪者
    ，應諭知無罪之判決，刑事訴訟法第一百五十四條、第三百零一條第一項分別定
    有明文。且告訴人之告訴，係以使被告受刑事訴追為目的，是其陳述是否與事實
    相符，仍應調查其他事實以資審認，始得為不利被告之認定。
  (二)本件交通事故發生時係由被告之父乙○○駕車，而非被告一情，業據證人乙○○
    於本院審理時到庭證述：伊於車禍發生後，曾下車詢問告訴人為何騎車撞伊，後
    係伊兒子（即被告）開車送告訴人回去的等語明確（參本院九十年五月二十四日
    審判筆錄）。而告訴人於本院審理時亦陳稱：確係證人乙○○駕車與其發生車禍
    ，後方由被告駕車送伊就醫等語（參本院九十年五月二十四日、六月七日審判筆
    錄）。雖高雄縣警察局道路交通事故調查報告表固載明駕駛當事人為被告，然查
    本件交通事故發生時，告訴人、被告均未即報警，而係事後因告訴人未獲和解方
    檢具診斷證明書向警察機關提起本件傷害告訴，再以告訴人片面指訴而繪製、填
    載，填載一情，業據告訴人於警訊陳述明確，復有前開道路交通事故調查報告表
    在警卷可查（參警卷第一頁反面、第五頁反面），故上開道路交通事故調查報告
    表尚無法證明被告確為肇事者。另查，所以認定被告係駕駛者，乃因警方查得前
    開車牌號碼ＸＺ－五五五二號自用客貨車之車主為被告，繼調取被告口卡片予告
    訴人指認一節，有告訴人警訊筆錄、車籍作業系統－查詢認可資料及被告口卡片
    各一份在卷可按（參警卷第一頁至第二頁、第八頁至第九頁），然告訴人於警訊
    所為指認，顯與本院審理時所為前開陳述相悖，故認告訴人前開於警訊之指訴，
    顯具瑕疵而不可採。是公訴人認被告駕車肇事之論據，顯不足採信，自不得引為
    被告犯過失傷害罪之證據。此外，復查無其他證據足資證明被告犯過失傷害罪，
    即應為其無罪之諭知。
三、乙○○部分應另由檢察官偵辦，併此敘明。
四、據上論斷，應依刑事訴訟法第三百零一條第一項，判決如主文。
中      華      民      國    九十      年      六      月    二十一    日
                              臺灣高雄地方法院刑事第四庭
                                  法    官  張 維 君
右正本證明與原本無異。
如不服本判決，應於判決送達後十日內，向本院提出上訴狀。
                                  書 記 官  趙 美 玲
中    華    民    國      九十      年      六      月      二十一      日


司法院資訊處製作；財團法人民間司法改革基金會備份。
